臺灣高等法院高雄分院民事裁定　　　　　 96年度抗字第344號
抗　告　人　甲○○
上列抗告人因與相對人大眾商業銀行股份有限公司間債務人異議
事件，聲請訴訟救助，本院裁定如下：
    主  文
抗告駁回。
抗告訴訟費用新台幣壹仟元由抗告人負擔。
    理  由
一、按當事人無資力支出訴訟費用者，依民事訴訟法第107 條規
    定，法院固應依聲請准予救助，惟此項請求救助之事由，依
    同法第109 條第2 項、第284 條之規定，應提出能即時調查
    之證據以釋明之，且所謂無資力，係指窘於生活，且缺乏經
    濟信用者而言（最高法院43年度台抗字第152 號判例參照）
    。
二、抗告意旨略以：抗告人前對私立高雄醫學大學附設中和紀念
    醫院提起損害賠償訴訟，業經原審法院於96年10月31日以96
    年度雄聲字第203 號裁定准予訴訟救助。故抗告人對相對人
    提起本件債務人異議之訴，自得援引該准予訴訟救助之裁定
    ，及抗告人之戶籍謄本、所得暨財產清單、土地暨建物謄本
    等，聲請亦准予訴訟救助等語。
三、經查，抗告人提起債務人異議之訴，經原審核定訴訟標的價
    額為新台幣（下同）313 萬6152元，應徵第一審裁判費3 萬
    2086元。抗告人聲請訴訟救助，固據提出原審法院96年度雄
    聲字第203 號裁定，及抗告人之戶籍謄本、所得暨財產清單
    、土地暨建物謄本等為憑。然依抗告人之稅務電子閘門財產
    所得調件明細表及所提出之所得暨財產清單記載，抗告人名
    下除有2 筆不動產外，尚有投資股票面值約26萬元，94年度
    、95年度之投資或其他所得給付總額各為26萬3160元、23萬
    9308元，非無資力之人。且抗告人名下之不動產雖已遭相對
    人聲請查封拍賣，然上開不動產之鑑定價值合計為603 萬50
    30元，有執行卷所附鑑價報告可稽，高於相對人聲請強制執
    行之債權額313 萬6152元，非無剩餘之經濟價值。而本件應
    補繳之裁判費僅3 萬2086元，依抗告人之資力，非無支付之
    能力。是抗告人提出之上開證據，尚不能證明其已窘於生活
    ，且缺乏經濟信用，無支付本件訴訟費用之能力，其聲請即
    屬無從准許。至於原審法院96年度雄聲字第203 號裁定，尚
    非確定裁定，且屬法院之個案認定，非得以拘束本件之判斷
    。是原裁定駁回抗告人之聲請，並無不合。抗告人仍執詞主
    張其無資力，指摘原裁定不當，為無理由，應予駁回其抗告
    。
四、依民事訴訟法第495 條之1 第1 項、第449 條第1 項、第95
    條、第78條，裁定如主文。
中　　華　　民　　國　　96　　年　　12　　月　　19　　日
                            民事第一庭
                                審判長法官  黃金石
                                法      官  林健彥
                                法      官  謝肅珍
以上正本證明與原本無異。
如不服本裁定應於送達後10日內向本院提出再抗告狀（並按他造
當事人之人數附繕本），並繳納再抗告費新臺幣1,000 元。
再為抗告應以適用法規顯有錯誤為理由，並經本院之許可，該許
可以原裁定所涉及之法律見解具有原則上之重要性者為限，並委
任律師為代理人。
中　　華　　民　　國　　96　　年　　12　　月　　19　　日
                                書  記  官  蘇恒仁
附註：
抗告人之配偶、三親等內之血親、二親等內之姻親，或抗告人為
法人、中央或地方機關時，其所屬專任人員具有律師資格並經法
院認適當者，亦得為第三審代理人。
抗告人或其法定代理人具有律師資格者及前項情形，應於提起抗
告或委任時釋明之。
